# 请教陈版有关节能技术改造财政奖励资金的会计处理

提问人：JACK223344 时间：2011-10-21 20:36:18
回复 tony868lamy 的帖子
谢谢您的解答。 刚才阅读了新的节能技术改造财政奖励资金管理办法，该文并为明确相关的会计处理方法，因公司节能项目获批时间为 2009 年，在 2011 年验收合格，是否可以引用旧办法的处理方法，作为资本公积入账？

回答人：chenyiwei
建议查阅当初的批文，看看批准的文件依据是财建[2007]371号还是新的财建[2011]367号。以原文件作为奖励依据的，则按原文件规定计入资本公积；以新文件为依据的，作为政府补助处理。

提问人：luoxi 时间：2011-10-24 13:57:55
新准则下对于政府专项投入，属于资本性投入不属于政府补助范围。还是要按资本公积处理。

回答人：chenyiwei
相关批文明确规定其性质为投资补助，并明确要求计入资本公积的，才不适用政府补助准则。本版面上tony868lamy发过一个精华帖子探讨这个问题。

提问人：讲故事的人 时间：2015-05-15 11:31:02
请问陈老师前期依据财建[2007]371号收到的节能技术改造基金，按照目前最新的会计准则，是应该重分类计入其他综合收益还是资本公积，如留在资本公积中，是资本溢价还是其他资本公积？谢谢

回答人：chenyiwei
应保留在资本公积——资本溢价中，不属于其他综合收益，也不能转为递延收益。

提问人：讲故事的人 时间：2015-05-18 13:05:21
陈老师，如果计入资本溢价，今后是不是可以转增资本啊..如果主体是纯粹的民营企业，转增资本是不是合适呢？

回答人：chenyiwei
这部分资本公积的权属应该不是国家独享的，而是全体股东按比例分享，因此未来可以转增资本。